【裁判字號】    98,台上,3349
【裁判日期】    980618
【裁判案由】    違反毒品危害防制條例
【裁判全文】
最高法院刑事判決            九十八年度台上字第三三四九號
上  訴  人  甲○○
上列上訴人因違反毒品危害防制條例案件，不服台灣高等法院中
華民國九十八年三月二十五日第二審判決（九十八年度上訴字第
三七五號，起訴案號：台灣板橋地方法院檢察署九十七年度偵字
第一○三七○號），提起上訴，本院判決如下：
    主  文
上訴駁回。
    理  由
按刑事訴訟法第三百七十七條規定，上訴於第三審法院，非以判
決違背法令為理由，不得為之。是提起第三審上訴，應以原判決
違背法令為理由，係屬法定要件。如果上訴理由書狀並未依據卷
內訴訟資料，具體指摘原判決不適用何種法則或如何適用不當，
或所指摘原判決違法情事，顯與法律規定得為第三審上訴理由之
違法情形，不相適合時，均應認其上訴為違背法律上之程式，予
以駁回。本件原判決撤銷第一審不當之判決，改判論處上訴人甲
○○販賣第三級毒品，未遂罪刑，已詳敘認定犯罪事實之依據及
憑以認定之理由，並對上訴人所辯扣案之毒品係供自己參加轟趴
派對時所用之語，如何不足採信，均依據卷內資料予以指駁說明
，從形式上觀察，並無任何違背法令之處。查證人之陳述有部分
前後不符，或相互間有所歧異時，究竟何者為可採，法院仍得本
其自由心證予以斟酌，非謂一有不符或矛盾，即應認其全部均為
不可採信。證人葉禾笙、張竣閎就上訴人向其等兜售愷他命時，
或稱「一克」新台幣（下同）八百元；或曰「一包」八百元；或
謂褲子「一件」八百元，相互不一，但其等對上訴人確有販賣第
三級毒品行為之供述，則無異致。原判決認定上訴人確有以每小
包八百元之價格，向葉禾笙、張竣閎兜售第三級毒品愷他命，所
為證據之取捨及判斷，核無不合。縱查獲毒品之重量與上訴人所
稱「一克」不符，仍無解於其罪責。又毒品危害防制條例十八條
第一項後段規定查獲之第三級毒品，無正當理由而擅自持有者，
沒入銷燬之，係專指查獲施用或持有之第三級毒品而言；該條例
對於販賣第三級毒品之沒收，並無特別規定，原判決認應回歸刑
法之適用，依刑法第三十八條第一項第一款之規定將查獲之第三
級毒品愷他命一包宣告沒收，適用法則，仍無違誤。上訴意旨未
依據卷內資料，具體指摘原判決如何違背法令，置原判決之論敘
於不顧，仍執陳詞，對原審採證認事職權之適法行使，任意爭辯
，難謂已符合首揭法定上訴要件，其上訴違背法律上之程式，應
予駁回。
據上論結，應依刑事訴訟法第三百九十五條前段，判決如主文。
中    華    民    國  九十八  年    六    月   十八   日
                      最高法院刑事第十庭
                          審判長法官  花  滿  堂
                                法官  黃  正  興
                                法官  陳  東  誥
                                法官  林  錦  芳
                                法官  洪  昌  宏
      本件正本證明與原本無異
                                      書  記  官
中    華    民    國  九十八  年    六    月   十九   日
                                                      Ｅ


司法院資訊處製作；財團法人民間司法改革基金會備份。
